# 固定资产一次折旧后又退回给厂家的税务处理

提问人：ljh666 时间：2023-02-23 10:41:37
甲方企业在 2022 年将固定资产一次性加速折旧，企业在此补了个递延所得税负债， 2023 年又将固定资产退回给厂家，在 2023 年递延所得税负债要一次性转回吗？以前一次性的折旧费用是否要通过以前年度损益进行调整。

回答人：chenyiwei
需说明进一步的背景信息：
为何 2022 年内将固定资产一次性计提折旧？这是会计处理还是税务处理？是否符合会计准则和税法规定？
“2023年又将固定资产退回给厂家”的原因是什么？原价款是否已经退回？税务上如何处理？